臺灣雲林地方法院刑事判決
109年度訴字第904號
公  訴  人  臺灣雲林地方檢察署檢察官
被      告  陳建佑



上列被告因傷害等案件，經檢察官提起公訴（109年度偵字第559
7號），本院判決如下：
    主  文
本件公訴不受理。
    理  由
一、公訴意旨如起訴書所載 （如附件） 。
二、按告訴乃論之罪，告訴人於第一審辯論終結前得撤回其告訴
    ，又告訴經撤回者，應諭知不受理之判決，刑事訴訟法第23
    8條第1項、第303條第3款分別定有明文。
三、查本件告訴人吳鑾旂告訴被告陳建佑傷害等案件，檢察官認
    被告所為，係犯刑法第277條第1項之傷害罪嫌，依同法第28
    7條前段之規定，須告訴乃論。茲因告訴人與被告於開庭時
    當庭和解，並表達原諒之意，告訴人也具狀撤回對被告之告
    訴，此有本院準備程序筆錄及刑事撤回告訴狀各1份在卷可
    稽，揆諸前揭說明，爰不經言詞辯論，逕為諭知不受理之判
    決。
四、應適用之法律
    刑事事訴訟法第303條第3款、第307條。
中　　華　　民　　國　　110 　年　　7 　　月　　30　　日
                  刑事第一庭審判長法  官   楊陵萍
                                  法  官   簡伶潔
                                  法  官   王子榮    
以上正本證明與原本無異。
如不服本判決應於收受判決後20日內向本院提出上訴書狀，並應
敘述具體理由；其未敘述上訴理由者，應於上訴期間屆滿後20日
內向本院補提理由書（均須按他造當事人之人數附繕本）。「切
勿逕送上級法院」。
                                   書記官  黃佑怡
中　　華　　民　　國　　110 　年　　7 　　月　　30　　日
附件、
臺灣雲林地方檢察署檢察官起訴書
                                     109年度偵字第5597號
　　被　　　告　林信宏　男　39歲（民國00年0月0日生）
　　　　　　　　　　　　住雲林縣○○鄉○○村00鄰○○00號
　　　　　　　　　　　　國民身分證統一編號：Z000000000號
　　　　　　　　吳鑾旂　男　41歲（民國00年0月00日生）
　　　　　　　　　　　　住雲林縣○○鄉○○村00鄰○○00○
　　　　　　　　　　　　　0號
　　　　　　　　　　　　國民身分證統一編號：Z000000000號
　　　　　　　　廖家慶　男　36歲（民國00年0月00日生）
　　　　　　　　　　　　住雲林縣○○鎮○○里0鄰○○路00
　　　　　　　　　　　　　巷00號
　　　　　　　　　　　　居雲林縣○○鎮○○里00號
　　　　　　　　　　　　國民身分證統一編號：Z000000000號
　　　　　　　　李浚呈　男　36歲（民國00年0月00日生）
　　　　　　　　　　　　住雲林縣○○鄉○○村0鄰○○路0○
　　　　　　　　　　　　　0號
　　　　　　　　　　　　國民身分證統一編號：Z000000000號
　　　　　　　　張智清　男　43歲（民國00年0月00日生）
　　　　　　　　　　　　住雲林縣○○鄉○○村0鄰○○000○
　　　　　　　　　　　　　0號
　　　　　　　　　　　　國民身分證統一編號：Z000000000號
　　　　　　　　陳建佑　男　32歲（民國00年0月00日生）
　　　　　　　　　　　　住○○市○○區○○里0鄰○○路0段
　　　　　　　　　　　　　000巷00號
　　　　　　　　　　　　國民身分證統一編號：Z000000000號
上列被告因傷害等案件，已經偵查終結，認應該提起公訴，茲將
犯罪事實及證據並所犯法條分敘如下：
　　　　犯罪事實
一、陳建佑於民國109年4月6日1時許，駕駛車牌號碼000-0000號
    自小客車，前往雲林縣○○鄉○○村○○00號，欲展示並販賣手機
    ，詎在場之吳鑾旂、林信宏、張志清、李浚呈、廖家慶竟基
    於妨害自由之犯意聯絡，先由吳鑾旂、張志清、李浚呈抓扯
    挾制陳建佑而妨害陳建佑自由行動之權利，陳建佑則基於傷
    害犯意出手毆打吳鑾旂，吳鑾旂因而受有左側中指及右側小
    腿及左側膝部挫打傷併左側膝部關節痛等傷害，嗣由林信宏
    趁陳建佑行動受阻之隙搶先強行進入陳建佑之上述汽車，並
    拔取該車鑰匙交予廖家慶，而共同妨害陳建佑駕駛該車之權
    利，末由廖家慶將該車輾轉駛往雲林縣西螺鎮不知情之廖學
    彬家中，及廖家慶位於西螺鎮之住所等處，使陳建佑深夜異
    地只能徒步躲避上述眾人，伺機報警處理，始悉上情。
二、案經陳建佑、吳鑾旂訴由雲林縣警察局斗六分局報告偵辦。
　　　　證據並所犯法條
一、證據清單暨待證事實：
(一)被告陳健佑之供述:自承有於上述時地駕車前往上址，欲展
    示並販賣手機等語，辯稱遭在場之人挾制、被打所以還手等
    詞。
(二)被告吳鑾旂之供述:自承有於上述時地在上址與被告陳健佑
    互毆等語，辯稱被告陳健佑進門就罵人，伊才推他等詞。
(三)被告李浚呈之供述:自承有於上述時地抓扯被告陳建佑等語
    ，辯稱沒有打人等詞。
(四)被告張智清之供述:自承有於上述時地抓扯被告陳建佑等語
    ，辯稱沒有打人等詞。
(五)被告林信宏之供述:自承有於上述時地抓扯被告陳建佑並取
    走其車鑰匙交予被告廖家慶等語，辯稱怕被告陳建佑衝撞才
    取走車鑰匙等詞。
(六)被告廖家慶之供述:自承有駛走被告陳建佑之上述汽車等語
    ，辯稱被告陳建佑將鑰匙留在車上後離去,故伊駕車在莿桐
    鄉尋覓被告陳建佑等詞。
(七)證人廖學彬之證述：被告廖家慶駕駛上述汽車前往西螺鎮，
    搭載證人廖學彬後返回莿桐鄉上址，由被告廖家慶騎乘機車
    離去，並指示證人廖學彬駕駛該車前往被告廖家慶設於西螺
    鎮之住所。
(八)告訴人吳鑾旂檢具之診斷證明書：告訴人於109年4月6日至
    洪揚醫院主訴遭人毆打，檢查結果受有上述傷害。
二、核被告陳建佑所為，係犯刑法第 277 條第 1 項傷害罪嫌。
    被告吳鑾旂、林信宏、張志清、李浚呈、廖家慶所為，則係
    犯刑法第 304 條第 1 項強制罪嫌。被告吳鑾旂、林信宏、
    張志清、李浚呈與廖家慶就上述犯行有犯意聯絡及行為分擔
    ，請依共同正犯論處。至於告訴暨報告意旨雖另指被告吳鑾
    旂、林信宏、張志清、李浚呈、廖家慶等人，尚涉犯竊盜上
    述汽車內現金，及毀損該車與告訴人陳建佑手機罪嫌，惟既
    查無該車內確有現金遺失，或該車係於何時地毀損之積極證
    據，又被告等人係意在對於告訴人陳建佑施強暴脅迫，故難
    認定被告等人另有毀損其手機犯意，惟該等部分構成上述罪
    名者，與起訴之強制罪行即有法律上或事實上一罪關係，爰
    不另為不起訴處分，附此敘明。
三、依刑事訴訟法第 251 條第 1 項提起公訴。
　  此致
臺灣雲林地方法院
中　　華　　民　　國　 109　　年　　11　　月　　17　　日
　　　　　　　　　　　　　　　檢  察  官  黃 煥 軒
本件證明與原本無異
中　　華　　民　　國　 109　　年　　11　　月　　28　　日
                              書  記  官  鄧 瑞 竹
附錄本案所犯法條全文：
中華民國刑法第 277 條
傷害人之身體或健康者，處 5 年以下有期徒刑、拘役或 50 萬
元以下罰金。
犯前項之罪，因而致人於死者，處無期徒刑或 7 年以上有期徒
刑；致重傷者，處 3 年以上 10 年以下有期徒刑。

中華民國刑法第 304 條
以強暴、脅迫使人行無義務之事或妨害人行使權利者，處 3 年
以下有期徒刑、拘役或 9 千元以下罰金。
前項之未遂犯罰之。